臺灣嘉義地方法院刑事判決
111年度易字第210號
                                      111年度易字第233號
公  訴  人  臺灣嘉義地方檢察署檢察官
被      告  羅啟宏



上列被告因竊盜案件，經檢察官提起公訴（111年度偵字第3323
號）及追加起訴（111年度偵字第3806號），被告於本院行準備
程序時就犯罪事實為有罪之陳述，經本院改行簡式審判程序，判
決如下：
    主    文
丙○○犯如附表編號1至3所示之罪，各處如附表編號1至3「罪刑及
沒收」欄所示之刑及沒收。有期徒刑部分應執行有期徒刑伍月，
如易科罰金，以新臺幣壹仟元折算壹日。
    犯 罪 事 實
一、丙○○意圖為自己不法之所有，分別基於竊盜及毀損之犯意，
    於下列時間、地點為竊盜及毀損犯行：
(一)丙○○於民國111年3月15日21時40分許，自嘉義縣○○鄉○○村○○○0號之62住處，駕駛車牌號碼000-0000號自用小客車，車內
    置放其所有之工地手套1雙、手電筒2支、車窗擊破器1支，
    於同日22時許駛到嘉義市○區○○路000號前停放，下車後，攜
    帶工地手套1雙、手電筒2支、車窗擊破器1支，徒步到嘉義
    市東區民國路與志航街交岔路口附近「城市車旅建國C站停
    車場」，於同日22時26分許，戴上手套，並以手電筒照明，
    持前揭車窗擊破器敲破蔡宜蓉所有之車牌號碼000-0000號自
    用小客車駕駛座的車窗，上半身伸進車內，在駕駛座的空間
    及車內中間手扶置物框等處搜尋財物（蔡宜蓉均未提出告訴
    ），惟因蔡宜蓉未在該車內放有錢財，致丙○○之竊盜目的未
    能得逞。
(二)丙○○復另行起意，於同日22時30分許，在上揭停車場，戴上
    手套，並以手電筒照明，持前揭車窗擊破器敲破甲○○所有之
    車牌號碼000-0000號自用小客車副駕駛座的車窗，上半身伸
    進車內，自車內中間手扶置物框內，竊取50元硬幣1枚、10
    元硬幣20枚，得手後，藏進其穿著之牛仔褲右口袋內。
(三)丙○○再另行起意，於同日22時33分許在前揭停車場，以同樣
    方法敲破乙○○所有車牌號碼000-0000號自用小客車駕駛座的
    車窗，上半身伸進車內，自車輛中間飲料架框內，竊取5元
    硬幣8枚、1元硬幣5枚，得手後，藏進其穿著之牛仔褲右口
    袋內，迅即走到嘉義市○區○○路000號前，於欲駕駛其先前停
    在該處之車牌號碼000-0000號自用小客車離去之際，適經巡
    邏警員於同日22時50分許當場查獲，並扣得其所有之工地手
    套1雙、手電筒2支、車窗擊破器1支及50元硬幣1枚、10元硬
    幣20枚及5元硬幣8枚、1元硬幣5枚（均已發還甲○○及乙○○）
    。
二、案經甲○○、乙○○訴由嘉義市政府警察局第二分局報告臺灣嘉
    義地方檢察署檢察官偵查起訴及追加起訴。
    理  由
一、本案被告丙○○所犯係死刑、無期徒刑、最輕本刑為3年以上
    有期徒刑以外之罪，其於準備程序中就被訴事實為有罪之陳
    述，經本院告知簡式審判程序之旨，並聽取檢察官及被告之
    意見後，裁定進行簡式審判程序。又依刑事訴訟法第273條
    之2、同法第159條第2項之規定，簡式審判程序不適用傳聞
    法則有關限制證據能力之相關規定，合先敘明。
二、前揭事實，業據被告於警詢、偵訊、本院準備程序及審理時
    均坦承不諱（見第0000000000號警卷第2至4頁、第00000000
    00號警卷第3、4頁、第3806號偵卷第25、26頁、第3323號偵
    卷第30、31頁、本院卷第40、46至52頁），並經證人即被害
    人蔡宜蓉、證人即告訴人乙○○、甲○○於警詢時指述明確（見
    第0000000000號警卷第8至10頁、第0000000000號警卷第8、
    11頁），復有監視器錄影畫面翻拍照片6張、行竊現場照片4
    張、嘉義市政府警察局第二分局南門派出所受(處)理案件證
    明單(見第0000000000號警卷第11至16頁)、嘉義市政府警察
    局第二分局搜索扣押筆錄、扣押物品目錄表暨扣押物品收據
    各1份、被害報告單2份、贓物認領保管單2份、行竊現場照
    片6張、扣案物品照片4張、111年度保管字第433號扣押物品
    清單、111年度保管檢字第211號扣押物品清單扣押物品:工
    地手套1雙、手電筒2支、車窗擊破器1組等件在卷可稽(見第
    0000000000號警卷第12至16、20至28頁、第3323號偵卷第32
    頁、本院第210號卷第11頁)，被告上開任意性自白核與事實
    相符，應堪採信。本案事證明確，被告之犯行均堪認定，應
    依法論科。
三、論罪科刑：
(一)被告持用車窗擊破器擊破被害人蔡宜蓉及告訴人甲○○、乙○○
    等車輛之車窗，經本院當庭勘驗該車窗擊破器，勘驗結果為
    ：車窗擊破器係藍色塑膠材質，長度7公分（不包括鑰匙圈
    部分），無尖銳之處，客觀上應不屬於竊盜罪所稱之兇器等
    情，且有照片1張可按（見本院第210號易字卷第46、55頁）
    ，而檢察官及被告對於勘驗結果均表示無意見，檢察官更明
    確表示扣案之車窗擊破器應不屬於兇器等語（本院第210號
    易字卷第47頁）。故本院認為被告用以擊破被害人及告訴人
    等人車窗之擊破器，應非屬刑法第321條第1項第3款所稱之
    兇器。
(二)核被告所為，分別犯如附表編號1至3「罪刑及沒收」欄所示
    之罪。又起訴意旨及追加起訴意旨均認被告所涉犯均係刑法
    第321條第1項第3款之攜帶兇器竊盜罪，然業經公訴檢察官
    當庭更正，自無庸變更起訴法條，併此敘明。
(三)被告就犯罪事實一(二)、(三)所示犯行，係基於竊取車內財
    物目的，以毀損汽車車窗之方式著手竊取車內之財物，依自
    然觀察方式固得視為不同之數舉動，然其犯罪時間及地點密
    接，數舉動間亦具事理上之關聯，均應認係基於同一犯罪計
    畫而實行，於法律上應評價其數舉動為一行為，係以一行為
    觸犯竊盜罪及毀損他人物品罪，為想像競合犯，應從一重之
    竊盜罪處斷。起訴書認為竊盜罪及毀損罪二者應為分論併罰
    ，此容有誤會，併予敘明。被告就附表編號1至3所犯3罪間
    ，犯意各別，侵害不同被害人之法益，應予分論併罰。
(四)被告固有起訴書所記載之強盜強制性交及竊盜案件，而構成
    累犯之事實，惟檢察官所提出之證明方法，就被告依累犯規
    定「加重其刑事項」之主張及說明，亦僅說明被告有竊盜之
    前案，檢察官既未就被告之特別惡性及對刑罰反應力薄弱等
    各節，予以說明，尚難認已為充分之主張及說明。從而，本
    院參照最高法院刑事大法庭110年度台上大字第5660號裁定
    意旨，僅將被告之前科紀錄列入下述刑法第57條第5款「犯
    罪行為人之品行」之量刑審酌事由，爰不依刑法第47條第1
    項規定加重其刑。
(五)被告就犯罪事實一(一)部分，雖已著手於竊盜行為之實行，
    惟未生取得財物之既遂結果，其犯罪仍屬未遂階段，就該部
    分，爰依刑法第25條第2項規定按既遂犯之刑減輕之。　　
(六)爰以行為人之責任為基礎，審酌被告年值青壯，不思循正當
    管道賺取所需，竟恣意竊取他人之財物，且於本案中3次竊
    取他人財物之行為，犯罪手法相同，可徵其遵法意識薄弱，
    惟念及被告犯後坦承犯行，並已賠償告訴人甲○○之損害，此
    有本院審判筆錄及電話紀錄可稽（見本院第210號易字卷第5
    3、61頁），兼衡被告竊取財物之手段、次數、潛在危險性
    、所竊得財物之種類、價值、於本院審理時自承國中畢業之
    智識程度、已婚、育有1名未成年子女、目前從事代客噴灑
    農藥及施肥，收入不穩定之生活狀況（見本院第210號易字
    卷第53頁）及其前科素行等一切情狀，分別量處如附表所示
    之刑，並均諭知易科罰金之折算標準，以示懲儆。再考量被
    告本案犯罪時地之密接，手法相同，並定其應執行之刑及易
    科罰金之標準。
四、沒收部分：
(一)扣案之工地手套1雙、手電筒2支、車窗擊破器1支，均為被
    告所有，且係供本案被告3次犯罪時所用之工具等情，業據
    被告供述在卷（見本院第210號易字卷第48頁），應依刑法
    第38條第2項前段規定宣告沒收。
(二)按犯罪所得已實際合法發還被害人者，不予宣告沒收或追徵
    ，刑法第38條之1第5項定有明文。查被告所竊得之金錢，固
    為其犯罪所得，但因已實際合法發還告訴人乙○○、甲○○，有
    贓物認領保管單2紙在卷可按（見第0000000000號警卷第22
    、23頁），堪認被告之犯罪所得均已實際合法發還告訴人等
    而未有留存，是本院自無庸再就其犯罪所得宣告沒收，附此
    敘明。
據上論斷，應依刑事訴訟法第273條之1第1項、第299條第1項前
段（本件採判決精簡原則，僅引述程序法條），判決如主文。
本案經檢察官顏榮松提起公訴及追加起訴，檢察官陳昱奉到庭執
行職務。
中　　華　　民　　國　　111 　年　　5 　　月　　30　　日
                  刑事第四庭    法　官　陳仁智
以上正本證明與原本無異。
如不服本判決應於收受判決後20日內向本院提出上訴書狀，並應
敘述具體理由；其未敘述上訴理由者，應於上訴期間屆滿後20日
內向本院補提理由書（均須按他造當事人之人數附繕本）「切勿
逕送上級法院」。告訴人或被害人如對於本判決不服者，應具備
理由請求檢察官上訴，其上訴期間之計算係以檢察官收受判決正
本之日期為準。
中　　華　　民　　國　　111 　年　　5 　　月　　30　　日
                                書記官　江芳耀
附表：
編號 所犯罪名 罪刑及沒收  1 刑法第320條第3項、第1項竊盜未遂罪 丙○○犯竊盜未遂罪，處有期徒刑貳月，如易科罰金，以新臺幣壹仟元折算壹日。扣案之工地手套壹雙、手電筒貳支、車窗擊破器壹支，均沒收。  2 刑法第320條第1項竊盜罪 丙○○犯竊盜罪，處有期徒刑貳月，如易科罰金，以新臺幣壹仟元折算壹日。扣案之工地手套壹雙、手電筒貳支、車窗擊破器壹支，均沒收。  3 刑法第320條第1項竊盜罪 丙○○犯竊盜罪，處有期徒刑參月，如易科罰金，以新臺幣壹仟元折算壹日。扣案之工地手套壹雙、手電筒貳支、車窗擊破器壹支，均沒收。 
附錄本案論罪科刑法條：
中華民國刑法第320 條
意圖為自己或第三人不法之所有，而竊取他人之動產者，為竊盜
罪，處五年以下有期徒刑、拘役或五十萬元以下罰金。
意圖為自己或第三人不法之利益，而竊佔他人之不動產者，依前
項之規定處斷。
前二項之未遂犯罰之。
中華民國刑法第354條
毀棄、損壞前二條以外之他人之物或致令不堪用，足以生損害於
公眾或他人者，處二年以下有期徒刑、拘役或一萬五千元以下罰
金。